臺灣桃園地方法院刑事判決　　　　　　　 94年度易字第701號
公　訴　人　臺灣桃園地方法院檢察署檢察官
被　　　告　丙○○
上列被告因竊盜案件，經檢察官提起公訴（94年度偵字第9019號
），本院判決如下：
    主  文
丙○○共同竊盜，累犯，處有期徒刑陸月，如易科罰金，以佰
元折算壹日。
    事  實
一、丙○○前曾於民國八十八年間因竊盜案件，經本院以八十八
    年度易字第二三三二號判決判處有期徒刑一年八月確定，又
    於八十九年間因施用毒品案件，經本院以八十九年度壢簡字
    第一五０九號判決判處有期徒刑六月確定，上開二罪嗣經本
    院以九十年度聲字第三八二四號裁定定應執行刑為有期徒刑
    二年確定，送監執行至九十一年六月六日假釋並交付保護管
    束在外，假釋期間復因違反保護管束應遵守之事項，經撤銷
    假釋後，入監執行至九十三年三月二十二日縮刑期滿，執行
    完畢。再於九十二年間分別因施用毒品、竊盜二案件，各經
    本院以九十二年度易字第一三三四號、九十二年度易字第一
    一九號判決，依序判處有期徒刑七月、五月確定，上揭二罪
    嗣並經本院以九十三年度聲字第一一０八號裁定定應執行刑
    為有期徒刑一年確定，送監執行至九十四年三月二十九日縮
    刑期滿，執行完畢（構成累犯），仍不知悔改。
二、九十四年四月十九日凌晨，甲○○（未經偵查起訴）行經乙○○所管領，「尚筌企業有限公司」所有，位於桃園縣中壢
    市○○○路三五九之六號之鐵皮屋倉庫時，偶然發現該倉庫
    左後側之外牆鐵皮，業遭不詳之人持破壞剪剪開一破洞，已
    失其防閑作用，認有機可乘，遂邀得丙○○，二人共同意圖
    為自己不法之所有，並基於竊盜之犯意聯絡，於當日凌晨四
    時三十分許，共乘不詳車號之機車，至上開倉庫左後方之停
    車場停車後，自停車場前進至倉庫後側草叢，推由丙○○在
    草叢中把風，準備接應，甲○○則由前開鐵皮屋破洞潛走入
    倉庫，徒手竊取倉庫內之白鐵管四支，再與丙○○合力將白
    鐵管搬運至停車場，綑綁於機車上，隨即騎車逃離現場。嗣
    因甲○○行竊時誤觸保全系統，經保全員分別通知警員及乙○○前往附近察探，而於當日上午五時三十分許，在桃園縣
    中壢市○○路八三六之六號前查獲丙○○，並起獲白鐵管四
    支，甲○○則趁隙逃離現場。
三、案經桃園縣政府警察局中壢分局報請臺灣桃園地方法院檢察
    署檢察官偵查起訴。
    理  由
一、訊據被告丙○○固坦承於上開時間、地點，與甲○○共同騎
    乘機車前往前開倉庫，搬運白鐵管，而為警查獲等事實，惟
    矢口否認有何竊盜犯行，辯稱：甲○○說要帶伊撿廢鐵去賣
    ，他當時沒有帶破壞剪，到的時候，甲○○叫伊站在倉庫圍
    牆外的草地上，他就自己進去把白鐵管搬出來，伊的位置看
    不見倉庫，不知道甲○○是偷的，之後伊和甲○○把白鐵管
    搬上機車，離開不久，就被警察查到云云。經查：
（一）證人乙○○於本院審理時證稱：「‧‧‧保全通報到保全
      公司的時間是四點三十分左右，保全公司人員是在四時五
      十分到現場，因為不能進入，就打電話給我，我父親約五
      點鐘到達，巡視現場，沒有看到人，發現正後面的鐵皮牆
      壁有被人挖一個洞，就趕快叫我去現場，我快到現場時，
      在永福路要左轉倉庫的巷子口，就看到警察用跑的沿著倉
      庫後面及釣蝦場旁的小路在追二位騎機車的歹徒，警察就
      攔下我，要我開車幫忙追，我就載警察開始沿著永福路往
      環中東路追過去，他們到環中東路約一百公尺之黃昏市場
      旁的巷子內，往莊敬路騎過去，在左轉莊敬路的小巷內被
      我攔下。‧‧‧我是尚筌企業有限公司的經理，失竊的物
      品是公司的。‧‧‧倉庫失竊一批電線、一批白鐵管，從
      二位歹徒機車上查獲的只有四支白鐵管。‧‧‧」等語（
      本院九十四年九月二十一日筆錄），即被告亦自承確實於
      案發時間、地點，與甲○○共同搬取四支白鐵管等語（本
      院九十四年八月二十六日、十月十二日筆錄）。此外，並
      有乙○○手繪之相關路線圖一份、現場照片暨贓物照片共
      三十一張、現場圖一張、乙○○出具之贓物認領保管單一
      份附卷可稽。足徵乙○○之指述實在，可以採信。
（二）被告雖以上揭情詞置辯，惟查，本件倉庫四周並無圍牆，
      倉庫前方為水泥道路，可通往環中東路，倉庫左後側之鐵
      皮圍牆遭人破壞，有一大洞，左後方鄰近草叢，草叢之外
      為停車場（卷附現場圖中以「空地」表示），中隔一道已
      乾凅之水溝，不論自停車場或草叢觀望，均可窺見前方倉
      庫等情，業經證人乙○○於本院審理時證述在卷（本院九
      十四年九月二十三日訊問筆錄），並有上揭現場照片、現
      場圖等件在卷可參，換言之，被告顯無不知甲○○之目的
      ，係捨既有道路不行，而迂迴穿越草叢，前往倉庫之理。
      更兼被告與甲○○到達倉庫時，係案發當日凌晨四時三十
      分許之深夜。客觀而言，上揭異常狀況，顯與甲○○所述
      ：伊係帶被告前往撿拾廢鐵云云不符，進而足以使被告對
      甲○○之行為，產生懷疑。然被告對上揭疑點，竟均未生
      疑，亦未多加查問，即配合甲○○將白鐵管搬運至停車場
      ，此顯與常情不符。況如被告確實不知情，則又何以在警
      員前來查緝時，隨同甲○○逃離現場？綜上，被告所辯：
      伊不知情云云，顯為卸責之詞，不足採信。而被告與甲○○就上開竊盜犯行，應有犯意聯絡及行為分擔，為共同正
      犯一節，並堪認定。
（三）至公訴人雖指稱：甲○○在行竊時，攜有兇器破壞剪等語
      （起訴書將甲○○載為「明哥」），且被告於警詢中亦陳
      稱：甲○○有帶一支類似破壞剪的東西等語（偵查卷第九
      頁），而由卷附照片中，亦可見倉庫左後側鐵皮，確實遭
      人剪開一個破洞。然查：被告此後否認甲○○在行竊時
      ，攜帶有破壞剪，而證人甲○○則以其陳述有使自己入罪
      之可能為由，拒絕作證（本院九十四年九月二十八日筆錄
      ），均無法再予調查。本件除查獲被告與甲○○所竊得
      之白鐵管外，尚有一批電纜線遭竊，此經證人乙○○陳明
      如前，乙○○且在本院審理時補稱：失竊之電纜線重約四
      千多公斤，如不以車輛載送，難以運離現場等語（本院九
      十四年九月二十一日筆錄），並提出電纜線遭竊後之痕跡
      照片為證（附於本院卷）。而被告自警詢時起，即否認有
      竊取電纜線等語（偵查卷第九頁）。參酌本件乙○○會同
      警員查獲被告時，現場僅有被告騎乘之機車及贓物白鐵管
      ，既未查獲電纜線，亦未查扣有破壞剪。並佐以本件保全
      系統啟動通報之時間，約為案發當日凌晨四時三十分許，
      乙○○之父據報前往察看之時間，則為當日上午五時許，
      按此計算，被告與甲○○似不可能於短短三十分鐘內，自
      倉庫後方跨越水溝，穿過草叢至停車場，再以機車順利搬
      走四千多公斤之電纜線，並妥為藏匿。綜上事證，即無法
      排除在被告與甲○○行竊之前，已有人先行以破壞剪破壞
      該處倉庫，而在未觸動保全系統之情形下，入內竊取電纜
      線之可能。是故，依現有證據，尚無法證明倉庫鐵皮，
      係被告與甲○○持破壞剪所破壞，公訴人此部分所指，尚
      難採取。而被告與甲○○行竊所得之贓物，亦僅能認定為
      查扣之四支白鐵管，併予敘明。
（四）綜上所述，本件事證明確，被告所辯無非卸責之詞，不足
      採信，其犯行堪予認定，應依法論科。
二、查本件倉庫之鐵皮外牆在被告與甲○○行竊前，即已遭不詳
    之人以破壞剪剪開，已失其原有之防閑效用，是則，甲○○
    自上揭既有破洞中鑽入倉庫行竊，既未使倉庫外牆失其防閑
    作用，且非逾越牆垣，與啟門入內行竊相似，參酌最高法院
    六十三年度台上字第五０號判例意旨，應認係普通竊盜。核
    被告丙○○所為，係犯刑法第三百二十條第一項之普通竊盜
    罪，公訴人認其係犯同法第三百二十一條第一項第二款、第
    三款之攜帶兇器，逾越牆垣竊盜罪，起訴法條尚有違誤，應
    予變更。被告與甲○○就上開竊盜犯行間，有犯意聯絡及行
    為分擔，為共同正犯。又被告前有如事實欄所示之科刑及執
    行情形，有其臺灣高等法院被告前案紀錄表一份附卷可稽，
    其於前案有期徒刑執行完畢後，五年內再犯本件有期徒刑以
    上之刑之罪，為累犯，應依刑法第四十七條規定加重其刑。
    爰審酌被告犯罪之動機、手段，竊得白鐵管之價值約為一萬
    元（偵查卷第十八頁），並已為被害人追回，及被告犯後否
    認犯行，態度難謂良好等一切情狀，量處如主文所示之刑，
    並諭知易科罰金之折算標準，以示懲儆。
據上論斷，應依刑事訴訟法第二百九十九條第一項前段、第三百
條，刑法第二十八條、第三百二十條第一項、第四十七條、第四
十一條第一項前段，罰金罰鍰提高標準條例第一條前段、第二條
，判決如主文。
本案經檢察官楊挺宏到庭執行職務。
中　　華　　民　　國　　94　　年　　10　　月　　26　　日
                  刑事第八庭  審判長法　官　曾家貽
                                    法  官  袁雪華
                                    法  官  陳彥宏
以上正本證明與原本無異。
如不服本判決，應於送達後10日內，向本院提出上訴狀。
                                    書記官　翁其良
中　　華　　民　　國　　94　　年　　10　　月　　26　　日
附論罪科刑法條：
中華民國刑法第三百二十條第一項
中華民國刑法第320條
(普通竊盜罪、竊佔罪)
意圖為自己或第三人不法之所有，而竊取他人之動產者，為竊盜
罪，處五年以下有期徒刑、拘役或五百元以下罰金。
意圖為自己或第三人不法之利益，而竊佔他人之不動產者，依前
項之規定處斷。
前二項之未遂犯罰之。
